【裁判字號】    99,易,776
【裁判日期】    990726
【裁判案由】    毒品危害防制條例
【裁判全文】
臺灣臺北地方法院刑事判決               99年度易字第776號
公  訴  人  臺灣臺北地方法院檢察署檢察官
被      告  甲○○
上列被告因違反毒品危害防制條例案件，經檢察官提起公訴（九
十九年度毒偵字第四九五號），被告於準備程序中先就被訴事實
為有罪之陳述，經本院告以簡式審判之旨，並聽取當事人之意見
後，本院合議庭裁定行簡式審判程序，判決如下：
    主  文
甲○○施用第二級毒品，累犯，處有期徒刑玖月。扣案如附表所
示之物沒收銷燬之。
    事  實
一、甲○○（原名洪華東）前於(一)民國八十八年間，因施用毒品
    而違反毒品危害防制條例案件，經臺灣板橋地方法院（下稱
    板橋地院）以八十八年度毒聲字第六六一八號裁定送觀察、
    勒戒後，認有繼續施用毒品之傾向，再經同院以八十八年度
    毒聲字第七○一七號裁定令入戒治處所施以強制戒治，於八
    十九年十月二十四日停止處分出監，並經同院以八十八年度
    板簡字第一七八五號刑事判決，判處有期徒刑六月確定，於
    八十九年十一月二十三日易科罰金執行完畢；次於(二)九十三
    年間，因傷害案件，經板橋地院以九十三年度簡字第五二號
    刑事判決，判處有期徒刑四月確定；再於(三)九十三年間，因
    施用毒品而違反毒品危害防制條例案件，經板橋地方院以九
    十三年度簡字第二六七○號刑事判決，判處有期徒刑五月，
    於九十三年八月二十三日確定；又於(四)九十四年間，因施用
    毒品而違反毒品危害防制條例案件，經板橋地院以九十四年
    度易字第八四二號刑事判決，判處有期徒刑八月確定。上開
    (二)(三)之案件嗣經板橋地院以九十三年度聲字第一七八三號裁
    定應執行有期徒刑八月確定，並與上開(四)之案件接續執行，
    於九十五年七月二十五日易科罰金執行完畢。
二、甲○○猶不知悛悔，基於施用第二級毒品甲基安非他命（下
    稱甲基安非他命）之犯意，於九十九年一月二十一日零時十
    分許，在臺北縣永和市○○路某空地內，以將甲基安非他命
    置於鋁箔紙上燒烤後吸食煙霧之方式，施用甲基安非他命一
    次。嗣於同日一時二十分許，甲○○行經臺北市○○區○○
    街一六一號前，因形跡可疑，經員警上前盤查，經其自願性
    同意搜索而查獲，並扣得如附表所示之物，乃接受調查，經
    警採集其尿液送驗發現呈安非他命、甲基安非他命陽性反應
    ，始悉上情。
三、案經臺北市政府警察局萬華分局報告臺灣臺北地方法院檢察
    署檢察官偵查起訴。
    理  由
一、認定事實所憑之證據：
    上開事實二之部分，業據被告甲○○於本院九十九年七月十
    二日審理時供承不諱（本院當日審判筆錄參照），且其於上
    揭時、地為警查獲時所採集之尿液，經送臺灣尖端先進生技
    醫藥股份有限公司以酵素免疫分析法（ＥＩＡ）初步檢驗及
    氣相層析質譜儀法（ＧＣ／ＭＳ）確認檢驗，結果發現有安
    非他命、甲基安非他命陽性反應，此有該公司九十九年二月
    一日濫用藥物檢驗報告一紙附卷足憑（毒偵卷第四七頁參照
    ），並有如附表所示之物扣案可證。又被告為警查獲時所扣
    得如附表所示之物，經送交通部民用航空局航空醫務中心以
    氣相層析質譜儀法（ＧＣ／ＭＳ）鑑驗，檢出第二級毒品甲
    基安非他命成分，亦有交通部民用航空局航空醫務中心九十
    九年二月五日航藥鑑字第○九九○六九○號鑑定書在卷可佐
    （毒偵卷第五五頁參照），是由上開補強證據，足認被告任
    意性自白核與事實相符，堪以採信。本件事證明確，被告之
    犯行堪以認定。
二、論罪科刑之法律適用：
  (一)按甲基安非他命為毒品危害防制條例第二條第二項第二款所
    列之第二級毒品，是核被告甲○○所為，係犯毒品危害防制
    條例第十條第二項之施用第二級毒品罪。其施用甲基安非他
    命前後持有甲基安非他命之低度行為，應為施用甲基安非他
    命之高度行為所吸收，不另論罪。
  (二)查被告甲○○有如事實一之(二)至(四)所載之犯罪科刑執行情形
    ，此有臺灣高等法院被告前案紀錄表一份在卷可稽，其前受
    有期徒刑執行完畢，於五年以內故意再犯本件有期徒刑以上
    之罪，為累犯，應依刑法第四十七條第一項之規定加重其刑
    。
  (三)爰審酌被告前已多次因施用毒品，經法院裁定送觀察、勒戒
    、強制戒治及判刑確定，仍未能把握自新機會，徹底戒除施
    用毒品之惡習，再度施用足以導致人體機能發生依賴性、成
    癮性及抗藥性等障礙之甲基安非他命，惟念其施用毒品乃戕
    害自身身心健康，尚未危及他人，及犯罪後坦承犯行，態度
    尚稱良好，兼衡其犯罪動機、手段、施用毒品之次數等一切
    情狀，量處如主文所示之刑，以示警儆。
  (四)扣案如附表所示之物，經送鑑驗後，檢出含有甲基安非他命
    成分無誤，已如上述，應依毒品危害防制條例第十八條第一
    項前段規定，不問屬於犯人與否，由本院諭知沒收銷燬之。
據上論斷，應依刑事訴訟法第二百七十三條之一第一項、第二百
九十九條第一項前段，毒品危害防制條例第十條第二項、第十八
條第一項前段，刑法第十一條、第四十七條第一項，判決如主文
。
本案經檢察官謝憲杰到庭執行職務。
中    華    民    國    99    年    7     月    26    日
                  刑事第九庭    法  官  張詩芸
以上正本證明與原本無異。
如不服本判決應於收受送達後10日內向本院提出上訴書狀，並應
敘述具體理由；其未敘述上訴理由者，應於上訴期間屆滿後20日
內向本院補提理由書（均須按他造當事人之人數附繕）「切勿逕
送上級法院」。
                                書記官  顏淑華
中    華    民    國    99    年    7     月    26    日
附錄本案論罪科刑法條全文
毒品危害防制條例第十條
施用第一級毒品者，處六月以上五年以下有期徒刑。
施用第二級毒品者，處三年以下有期徒刑。
附表
┌──┬────┬────┬────┬────────┐
│編號│物品名稱│  數量  │  備註  │扣押物品清單編號│
├──┼────┼────┼────┼────────┤
│ 一 │白色透明│壹袋（驗│檢出第二│本院九十九年刑保│
│    │結晶    │餘淨重零│級毒品甲│管字第四一一號編│
│    │        │點零貳陸│基安非他│號１            │
│    │        │捌公克）│命成分  │                │
└──┴────┴────┴────┴────────┘

司法院資訊處製作；財團法人民間司法改革基金會備份。
